臺灣桃園地方法院刑事判決
111年度簡上字第318號
上  訴  人  
即  被  告  游柏菘


上列上訴人即被告因侵占案件，不服本院中華民國111年1月5日1
10年度桃簡字第1811號第一審刑事簡易判決（聲請簡易判決處刑
案號：110年度偵字第17198號、第26267號），提起上訴，本院
管轄之第二審合議庭判決如下：
    主      文
上訴駁回。
游柏菘緩刑貳年。
    事實及理由
一、本案經本院審理結果，認第一審判決認事用法及量刑均無不
    當，應予維持，除將第一審判決證據部分補充「被告游柏菘
    於本院審理時之自白」外，其餘引用第一審判決書記載之犯
    罪事實、理由及證據如附件。
二、上訴人即被告游柏菘上訴意旨略以：伊已與告訴人陳明華調
    解成立，被害人呂錦堂亦不追究伊刑事責任，希望鈞院能給
    予緩刑等語。
三、按凡有審理事實職權之法院，均得依其職權諭知緩刑，第二
    審以判決駁回上訴時，仍得諭知緩刑之宣告。查原審判決認
    事、用法及量刑均無不當，應予維持；而被告前雖因犯不能
    安全駕駛罪受有期徒刑2月之宣告，惟於104年8月3日執行完
    畢後，5年以內未曾再因故意犯罪受有期徒刑以上刑之宣告
    ，此有其臺灣高等法院被告前案紀錄表在卷可憑，其僅因一
    時失慮，致罹刑典，且犯後坦承犯行，與告訴人陳明華調解
    成立，告訴人陳明華並表示同意給予被告自新機會（見簡上
    卷第83、85頁）；另被害人呂錦堂於警詢時即因車輛已尋獲
    ，而未就本案對被告提出告訴（見110偵26267卷第18頁），
    被告經此偵、審程序及刑之宣告後，應能知所警惕而無再犯
    之虞，非無再觀後效之餘地，本院因認對其所宣告之刑，以
    暫不執行為適當，爰併予宣告緩刑2年，以啟自新。
據上論斷，應依刑事訴訟法第455條之1第1項、第3項、第373條
、第368條，刑法第74條第1項第2款，判決如主文。
本案經檢察官楊挺宏聲請簡易判決處刑，經檢察官李孟亭到庭執
行職務。
中    華    民    國   111    年     9    月    19    日
                  刑事第五庭  審判長法  官  呂世文
                                    法  官  李敬之
                                    法  官  曾淑君
以上正本證明與原本無異。
不得上訴。
      　　　　　　　　　　　　　　　書記官　高慈徽　　　
中　　華　　民　　國　　111 　年　　9 　　月　　19　　日
【附  件】
臺灣桃園地方法院刑事簡易判決
110年度桃簡字第1811號　
聲  請　人　臺灣桃園地方檢察署檢察官
被　　　告　游柏菘　男　(民國00年00月00日生)
　　　　　　　　　　身分證統一編號：Z000000000號
　　　　　　　　　　住桃園縣○○市○○街000巷0號3樓
上列被告因侵占案件，經檢察官聲請以簡易判決處刑（110年度
偵字第17198、26267號），判決如下：
    主      文
游柏菘犯侵占罪，處拘役參拾日，如易科罰金，以新臺幣壹仟元
折算壹日，未扣案之犯罪所得新臺幣肆仟伍佰元、金融卡壹張、
鑰匙及感應磁扣各壹副，均沒收，於全部或一部不能沒收或不宜
執行沒收時，追徵其價額；又犯侵占罪，處拘役拾伍日，如易科
罰金，以新臺幣壹仟元折算壹日。應執行拘役肆拾日，如易科罰
金，以新臺幣壹仟元折算壹日。
    事實及理由
一、本案犯罪事實及證據，均引用檢察官聲請簡易判決處刑書之
    記載（如附件）。
二、另說明：
    被告游柏菘固辯稱被害人呂錦堂於民國110年5月20日方告知
    伊歸還機車云云。惟查：被害人於110年5月16日將本案機車
    借予被告，經被告承諾於當日歸還一節，業經被害人於警詢
    中證述明確（偵26267卷第18頁），而被害人於同年月20日2
    1時許因被告本案犯行，親自至派出所報案一節，則有失車-
    案件基本資料詳細畫面報表在卷可參（偵26267卷第31頁）
    ，足認被告確實有未依約歸還本案機車之事，否則被害人為
    何甘冒誣告之刑責，而為前揭親自報案之行為。從而，被告
    所辯難認可採，本案事證明確，應論罪科刑。
三、論罪科刑：
  ㈠核被告如聲請簡易判決處刑書犯罪事實欄一㈠、㈡之行為，均
    係犯刑法第335條第1項之侵占罪。又被告所示2次侵占犯行
    ，犯意各別，行為互殊，侵害法益不同，應予分論併罰。
  ㈡爰審酌被告未思正途獲取所需，而為本案犯行，應予非難；
    兼衡被告就犯罪事實欄一㈠坦承不諱，對犯罪事實欄一㈡犯行
    則矢口否認之犯後態度，及尚未與告訴人陳明華達成和解或
    為賠償，被害人呂錦堂業已取回本案機車之客觀情況，以及
    被害人呂錦堂表示不追究被告責任之意見，並衡酌被告本案
    犯行造成之財產侵害程度、素行、警詢中自述之教育程度、
    家庭經濟狀況等一切情狀，分別量處如主文所示之刑（犯罪
    事實一㈠處拘役30日，犯罪事實一㈡處拘役15日），並均諭知
    易科罰金之折算標準，再定其應執行之刑與諭知易科罰金之
    折算標準。
四、按犯罪所得，屬於犯罪行為人者，沒收之；於全部或一部不
    能沒收或不宜執行沒收時，追徵其價額；犯罪所得已實際合
    法發還被害人者，不予宣告沒收或追徵，修正後刑法第38條
    之1第1項前段、第3項、第5項分別定有明文。經查，被告因
    本案犯行自告訴人陳明華處取得提款卡1張、鑰匙及感應磁
    扣1副、現金新臺幣（下同）5,000元之物，當屬本案犯罪所
    得，應予宣告沒收。惟就現金5,000元部分，告訴人陳明華
    陳稱業已扣抵被告500元之工資，就此範圍如再宣告沒收，
    非無過苛之虞，爰予扣除，而宣告沒收4,500元。又前揭物
    品，於全部或一部不能沒收或不宜執行沒收時，追徵其價額
    。又本案機車亦已經被害人呂錦堂取回，不宣告沒收。
五、依刑事訴訟法第449條第1項、第3項、第454條第2項、第450
    條第1項，刑法第335條第1項、第41條第1項前段、第51條第
    6款、第38條之1第1項前段、第3項，刑法施行法第1條之1第
    1項，逕以簡易判決處刑如主文。
六、如不服本件判決，得自判決送達之日起20日內，具狀向本院
    提起上訴（須按他造當事人之人數附繕本），上訴本院合議
    庭。
中　　華　　民　　國　　111 　年　　 1　　月　　 5　　日
                    刑事第四庭法  官   張家豪
以上正本證明與原本無異。
如不服本判決，應於判決送達後20日內向本院提出上訴狀（應附
繕本）。
　　　　　　　　　　　　　　　書記官　蔡宗豪　　　　　　　　　　
中　　華　　民　　國　　111 　年　　1 　　月　　5 　　日
附錄本判決論罪科刑法條：
中華民國刑法第335條
意圖為自己或第三人不法之所有，而侵占自己持有他人之物者，
處5年以下有期徒刑、拘役或科或併科3萬元以下罰金。
前項之未遂犯罰之。
附件：
臺灣桃園地方檢察署檢察官聲請簡易判決處刑書　
                                    110年度偵字第17198號
                                    110年度偵字第26267號
　　被　　　告　游柏菘　男　41歲（民國00年00月00日生）
　　　　　　　　　　　　住○○市○○區○○街000巷0號3樓
　　　　　　　　　　　　國民身分證統一編號：Z000000000號
上列被告因侵占案件，業經偵查終結，認宜聲請以簡易判決處刑
，茲將犯罪事實及證據並所犯法條分敘如下：
　　　　犯罪事實
一、游柏菘為陳明華、呂錦堂之員工而分別為下列行為：
(一)陳明華於民國110年2月10日晚間8時許，在桃園市○○區○○○街
    00號21樓之1陳明華居處，為委託游柏菘代為外出提領陳明
    華所有之渣打商業銀行帳號第00000000000000號帳戶內之新
    臺幣（下同）5,000元，遂將該帳戶之金融卡、寫有該金融
    卡密碼之紙條連同上開居處之鑰匙及感應磁扣交予游柏菘，
    游柏菘領得上開款項後，竟意圖為自己不法之所有，基於侵
    占之犯意，將上開5,000元、金融卡、紙條、鑰匙及感應磁
    扣據為己有。嗣游柏菘遲未返回上開居處，陳明華始知上情
    。
(二)呂錦堂於110年5月16日下午5時許，將車牌號碼000-000號普
    通重型機車借予游柏菘使用，並約定於同日歸還，詎游柏菘
    取得上開機車後，即意圖為自己不法之所有，基於侵占之犯
    意，將該車據為己有，嗣呂錦堂見游柏菘遲至同年月20日仍
    未歸還該車，始知上情。（已發還）
二、案經陳明華告訴暨桃園政府警察局桃園分局報告偵辦。
　　　　證據並所犯法條
一、上揭犯罪事實一、(一)，業據被告游柏菘於警詢中坦承不諱
    ，核與證人即告訴人陳明華於警詢及偵查中之證述相符，並
    有上開帳戶之存摺影本1份在卷可稽，被告犯嫌堪以認定；
    上揭犯罪事實一、(二)，詢據被告固坦承有向被害人呂錦堂
    借用該車，惟矢口否認有何上開犯行，辯稱：被害人於110
    年5月20日晚間7時30分許才告知伊將該車返還等語，惟查，
    上開犯罪事實，業據證人即被害人呂錦堂於警詢中證述明確
    ，是被告上開所辯，殊難採信，則其犯嫌堪以認定。
二、核被告所為，就上揭犯罪事實一、(一)及(二)，均係犯刑法
    第335條第1項之侵占罪嫌。被告所犯上開2罪間，犯意各別
    ，行為互殊，請分論併罰。上揭犯罪事實一、(一)部分，告
    訴人於偵查中陳稱：伊有自被告之工資中扣除500元等語，
    是剩餘未扣案之犯罪所得4,500元（計算式：5,000元 - 500
    元）、上開金融卡、鑰匙及感應磁扣，請依刑法第38條之1
    第1項前段、第3項之規定宣告沒收，並於全部或一部不能沒
    收或不宜執行沒收時，追徵其價額。而告訴人遭侵占未扣案之
    上開寫有密碼之紙條，因紙條本身財產價值低微，如對上開
    紙條宣告沒收或追徵，實欠缺刑法上之重要性，依刑法第38
    條之2第2項規定，爰不聲請沒收或追徵，附此敘明。
三、依刑事訴訟法第451條第1項聲請逕以簡易判決處刑。
　　此　　致
臺灣桃園地方法院
中　　華　　民　　國　 110　　年　　9 　　月　　16　  日
　　　　　　　　　　　　　　　檢　察　官 楊挺宏
本件證明與原本無異 
中    華    民    國   110    年     9    月    28    日
                              書  記  官 盧憲儀
附記事項：
本件係依刑事訴訟法簡易程式辦理，法院簡易庭得不傳喚被告、
輔佐人、告訴人、告發人等出庭即以簡易判決處刑；被告、被害
人、告訴人等對告訴乃論案件如已達成民事和解而要撤回告訴或
對非告訴乃論案件認有受傳喚到庭陳述意見之必要時，請即另以
書狀向簡易法庭陳述或請求傳訊。
所犯法條：
中華民國刑法第335條
意圖為自己或第三人不法之所有，而侵占自己持有他人之物者，
處 5 年以下有期徒刑、拘役或科或併科 3 萬元以下罰金。
前項之未遂犯罰之。